【裁判字號】    89,上重訴,85
【裁判日期】    890503
【裁判案由】    違反槍砲彈藥刀械管制條例
【裁判全文】
臺灣高等法院花蓮分院刑事判決            八十九年度上重訴字第八五號
    上訴人即被告  丙○○
    選任  辯護人  盛枝芬
    上訴人即被告  戊○○
    選任  辯護人  盛枝芬
    上訴人即被告  乙○○
    選任  辯護人  蔡文欽
    上訴人即被告  丁○○
    選任  辯護人  蔡文欽
    上訴人即被告  甲○○
          （原名林俊昌）
    選任  辯護人  林武順
右上訴人因違反槍砲彈藥刀械管制條例案件，不服臺灣花蓮地方法院八十八年度重訴
字第五號，中華民國八十九年三月一日第一審判決( 起訴案號：臺灣花蓮地方法院檢
察署八十八年度偵字第一七九五、二一一０號 )，提起上訴，本院判決如左：
    主  文
上訴駁回。
    事  實
一乙○○、戊○○、丙○○三人基於共同販售槍械子彈牟利之意圖，於民國（以下同
  ）八十七年七月十七日一同前往菲律賓國與菲籍華裔人士陳吉（未據起訴）商議以
  進口砂石夾帶七枝制式烏茲衝鋒槍及制式子彈四千餘發走私進口台灣事宜，並約定
  由乙○○等人提供進出口證照等資料供陳吉辦理裝運貨櫃等出口事務，而陳吉則利
  用不知情之菲律賓籍華僑鄭輝南在菲國經營生意亟需新台幣之機會，佯稱有一百萬
  元新台幣可供兌換，鄭輝南乃提供不知情之王治琴在台北市彰化銀行大安分行活期
  儲蓄存款帳戶供乙○○等人匯入款項，乙○○等人隨即於翌（十八日）日回台，原
  欲使用丙○○及戊○○所經營公司之進出口證照進口，嗣覺不妥，再改由乙○○向
  素有生意往來之堡易企業有限公司（以下簡稱堡易公司，址設花蓮縣壽豐鄉鹽寮村
  大橋五七號）實際負責人郭素英佯稱欲代為進口細砂以降低購買價格，致不知情之
  郭素英信以為真，同意以堡易公司之名義進口細砂，復由丙○○調度購買槍彈貨款
  現金新台幣（以下同）一百萬元，於同年七月二十四日與乙○○、戊○○一同前往
  花蓮市○○路二百四十七號台灣中小企業銀行花蓮分行由丙○○將上開款項匯至彰
  化銀行大安分行王治琴之帳號00000000000000活期儲蓄存款戶頭內
  ，陳吉收受前開款項後，乃於八十八年三月二十八日在菲律賓將具有殺傷力之六支
  美製烏茲衝鋒槍、子彈四千三百七十七發及一支不具殺傷力之美製烏茲衝鋒槍，分
  裝藏置於所進口細砂編號00LU0000000號貨櫃細砂包內，並另以編號00LU三
  一二八九七號貨櫃作為掩護，一同委由中國航運船名00CLALLIANCEV290E 號於八十
  八年三月三十日經由高雄港進口卸貨，再轉運至基隆市五堵中國貨櫃運輸股份有限
  公司貨櫃場放置，由新中旅報關行代辦通關事宜，經查驗於同年四月七日放行後，
  再於同年四月九日委由不知情之宏誠交通有限公司將編號00LU0000000號貨
  櫃載運至花蓮市○○路三三一號對面龍鳳宮前空地放置，並由乙○○邀具有共同販
  賣槍彈牟利之犯意聯絡之丁○○及知悉前開槍彈為走私物品之甲○○（原名林俊昌
  ）一同至龍鳳宮前卸下細砂包並將槍枝及子彈取出，再將上開七支美製烏茲衝鋒槍
  及子彈四千三百七十七發運送至花蓮市華東七七號丁○○住處放置。嗣於八十八年
  四月二十三日，由丁○○運送二支烏茲衝鋒槍及子彈一百二十顆至苗栗市○○路三
  十五號富泰旅社二０一號房內交付戊○○，戊○○再連夜將槍彈帶回嘉義縣竹崎鄉
  ○○村○○○段二一九號土地埋於地下。乙○○、丁○○因尋無買主，適乙○○友
  人劉家樹（未經起訴）表示願意代尋買主後，乃於八十八年五月六日由丁○○駕駛
  自小客車在前，乙○○、甲○○駕駛自小貨車載運五支烏茲衝鋒槍及四千二百五十
  七顆子彈在後，遇有警察臨檢則由丁○○以行動電話通知林俊昌避道而行，而於同
  日下午四時許，將該批槍彈運至花蓮縣瑞穗鄉富興村富興一九三號乙○○老家前之
  柚子園及側邊廢墟藏置，等待買主，嗣於同日下午六時許為警在上開柚子園內查獲
  五支烏茲衝鋒槍( 其中一支鑑定不具殺力 )及四千二百五十七顆子彈，並當場逮捕
  乙○○、甲○○而查獲上情，並據戊○○供述，於八十八年六月十一日中午十二時
  許，在嘉義縣竹崎鄉○○村○○○段二一九號地號工寮旁，起出戊○○掩埋在地下
  之烏玆衝鋒槍二支及子彈六十二顆。
二案經花蓮縣警察局移送臺灣花蓮地方法院檢察署檢察官偵查起訴。
    理  由
一訊據被告乙○○、丁○○、丙○○、戊○○、甲○○均矢口否認走私及運輸、販賣
  槍彈犯行。乙○○辯稱：並未走私槍彈，只介紹丙○○、戊○○向陳吉購買砂石，
  不知道走私進口槍彈之事，貨櫃至花蓮時，陳吉打電話來，說我如不開貨櫃的話，
  要對我家人不利，我聽陳吉的意思與丁○○、林俊昌（後改名為甲○○）至龍鳳宮
  卸貨，卸貨是把整包砂石抬下，從外表就可以看出裡面藏有槍械；所以會拿二支槍
  及一百二十發子彈予戊○○是遭陳吉所逼，我不敢碰槍彈，所以叫丁○○去送給戊○○云云。丙○○辯稱：我借一百萬元給乙○○，不知道走私進口槍彈之事，至菲
  律賓係因乙○○要向我借錢，他要我去看他的工廠及裝櫃的貨，而且我未到過菲律
  賓，所以打算去玩，第二天因發生瑞里大地震，所以趕回來，後來拿一百萬元至花
  蓮匯款給乙○○指定的帳戶；原本約定三個月內返還，並且要給我紅利五十萬元，
  所以才借錢給乙○○，後來經我催討，乙○○才開面額共五十萬支票給我，並分別
  於八十八年二月十日、三月十日、四月十日三次各兌現十萬元，總共還三十萬元云
  云。戊○○辯稱：八十七年七月十七日與乙○○及丙○○一同至菲律賓找陳吉洽談
  買賣石頭生意，並不是去買槍械，且未參與走私進口槍械之情事，乙○○有向丙○○借一百萬元，八十八年四月間，因充當乙○○、丙○○之借款保證人，代丙○○
  向乙○○催討借款，乙○○竟經由丁○○交付二支烏茲衝鋒槍及子彈抵債，丁○○
  並說槍彈先押在這裡，以後再拿錢來贖回去云云。丁○○辯稱：並未去菲律賓談走
  私槍彈之事，也不知進口槍彈之事，是乙○○叫我與林俊昌去龍鳳宮前開貨櫃後約
  二至三天，乙○○才告訴我說菲律賓那邊有槍枝進來，要幫忙找買主；至苗栗後戊○○打開外包裝才知道交給賴某的是槍彈；八十八年五月六日至目的地（瑞穗鄉）
  時乙○○把紙箱從車上取下，我問他是何物，他說是槍彈要埋起來云云。甲○○辯
  稱：不知走私槍彈之事，丁○○找我去作工，一天二千元，到了龍鳳宮後才知是幫
  乙○○下砂石，並不知有槍彈，（八十八年五月六日）去瑞穗是要去散心，亦不知
  有槍彈云云。
二惟查右揭事實，有經警查獲七支烏茲衝鋒槍、子彈共四千三百一十九發扣案可資佐
  證，而前開七支烏茲衝鋒槍，除槍枝管制編號0000000000號，因槍枝撞
  針過短，無法適當擊發子彈外，其餘六支烏茲衝鋒槍機械性能良好，均具殺傷力，
  子彈均係制式口徑９ｍｍ子彈（鑑驗時試射二十二顆，拆解一顆，戊○○經查獲之
  子彈經試射六顆），均具殺傷力，有內政部警政署刑事警察局鑑驗通知書二紙在卷
  可稽（見八十八年度偵字第一七九五號卷第九十五頁、第一七九頁）。又上開槍彈
  中，其中烏茲衝鋒槍五支及子彈四千二百五十七發係於八十八年五月六日下午六時
  ，在花蓮縣瑞穗鄉富興村一九三號被告乙○○老家前柚子園內為警查獲，另烏茲衝
  鋒槍二支及子彈六十二發則於八十八年六月十一日中午十二時許在嘉義縣竹崎鄉○○村○○○段二一九號地號被告戊○○果園工寮旁經戊○○帶警員前往起出，有搜
  索扣押證明筆錄（見警卷第三二六二四號第四十九頁、八十八年度偵字第一七九五
  號卷第一七八頁）、槍彈照片十七幀（警卷第三二六二四號第八十九頁及警卷戊○○案）、檢察官履勘筆錄乙份、被告乙○○富興村一九三號住宅照片（八十八年度
  偵字第二一一０號卷第四十六頁）可證。又走私裝載槍彈貨櫃係自菲律賓裝船進口
  ，再由基隆通關後運至花蓮，亦有附卷之新中旅報關行進口報單、中華民國海關艙
  單、中國貨櫃運輸股份有限公司貨櫃出站准單、宏誠交通有限公司派車單乙紙及日
  報表二紙分別記載貨櫃號碼0000000號由車站運至美崙、貨櫃號碼0000
  000由車站運至嶺頂等影本在卷可按（見警卷第三二六二四號第六二頁至第七十
  頁），且據證人陳慶旺即新中旅報關行職員、證人潘朝吉即宏誠交通有限公司負責
  人證述明確（見花警刑偵字第三二六二四號卷第三十九頁、第四十五頁）。購買槍
  彈資金，被告丙○○於八十七年七月二十四日在台灣中小企業銀行匯款一百萬元至
  王治琴在彰化銀行大安分行之帳戶，有原審函調之台灣中小企業銀行匯款申請書（
  見原審卷第一四一頁）及王治琴在彰化銀行大安分行前開帳戶往來明細資料等影本
  附卷可參，並據證人王治琴證述明確，並稱：在彰化銀行大安分行活儲帳戶中，有
  一部分是由其乾爹菲律賓籍華僑鄭輝南在使用等語（原審卷第二一二頁）。核與證
  人鄭輝南所稱：在菲律賓時，陳吉告訴我有一百萬台幣，問我要不要，我說可以，
  就要他把錢匯入王治琴戶頭，我再把一百二十萬披索給陳吉，會比較便宜等語（原
  審卷第二六三頁）相符。證人郭素英即堡易公司實際負責人證稱：平日都向貿易商
  買砂石，乙○○說他在菲律賓有認識作砂石的朋友，且花蓮大部分進口菲律賓的砂
  石都是他的朋友賣的，跟伊買比較便宜，並說要進口二只貨櫃，貨櫃是由乙○○分
  的，乙○○大約是在八十八年過年以後約三、四月時要進貨時跟我講要用堡易公司
  名義進口，之前有講過有需要時要幫我進口，時間則記不清楚了等語（見警卷第三
  二六二四號第四十二頁、第四十四頁、原審卷第二一七頁），堪認利用堡易公司進
  口砂石名義挾帶槍彈進口販賣牟利，為被告乙○○接洽處理，又依卷附入出境資料
  記載：被告乙○○、戊○○、丙○○均於八十七年七月十七日出境、同年月十八日
  入境，被告乙○○另於八十八年一月十三日出境、同年月十四日入境。而被告乙○○、丙○○、戊○○三人均一致供承八十七年七月十七日一同搭機前往菲律賓，並
  於翌日返回台灣等情，被告乙○○亦坦承另於八十八年一月十三日因戊○○要其過
  去處理「石頭」之事，乃前去問陳吉為何「砂石」尚未進來等情（原審卷第三四八
  頁）。被告乙○○、丙○○、戊○○、丁○○、甲○○五人犯行，已堪認定。況被
  告乙○○於警訊時供承：「八十七年七、八月份左右，我與戊○○及綽號阿德之男
  子等三人前往菲律賓馬尼拉找陳吉購買細砂子，．．．」、「戊○○回嘉義後有與
  我聯絡，他問我是否能向他人借用進出口執照，他要從菲律賓進口細砂回台灣」、
  「約於八十八年四月份該細砂是用二貨櫃以輪船運抵基隆港，貨櫃上船後陳吉有打
  電話告訴我說三天後船會抵達基隆港，他告訴我說二貨櫃其中一個貨櫃裡面有七支
  槍及子彈四千七百多發，並告訴我不能拖錯貨櫃」、「二只貨櫃大約是在八十八年
  四月初由火車運抵花蓮。到花蓮後置於花蓮後車站一家托運行前空地。我有到現場
  查看貨櫃，當時是綽號阿龍通知我說貨櫃已運抵花蓮，我至後車站看完貨櫃後，隔
  天到該托車行，將陳吉告訴我的內藏槍彈之該只貨櫃編號告訴車行，請車行托至美
  崙區置放。當天早上十點多，我打電話給丁○○，叫他找人至龍鳳宮廟前空地，有
  一只貨櫃要幫忙拆貨櫃。約過十分鐘左右，丁○○及林俊昌即抵達現場，我告訴他
  們二人砂袋中內藏有槍彈，每包均要拆開，內有槍彈即取出來」、「該只貨櫃約有
  四百包細砂，將近二十噸左右，我們有將細砂全拆開」、「共取出七支烏茲衝鋒槍
  ，子彈幾發並未清點。取出槍彈後，用我的小貨車將該批槍彈載至丁○○家中（花
  蓮市華東七七號）」、「丁○○及林俊昌留在原地打掃貨櫃，約三十分鐘後，林俊
  昌開車載丁○○回丁○○家中與我會合。我叫丁○○及林俊昌將該批槍彈藏於竹林
  內，藏好後當天約十四時左右」、「我們拆砂包時，槍彈是用報紙包著，以塑膠袋
  綁著，槍管有露出來；子彈是用盒子裝著並包上報紙，再用塑膠袋綁著。我不知道
  是丁○○或是林俊昌將子彈拆開用肥料袋裝著，烏茲衝鋒槍用紙箱裝著」。「我取
  獲該批槍彈後，隔天有打電話告訴戊○○槍彈已拿到」、「陳吉在八十八年四月份
  有來台灣，到花蓮後住在吉安鄉涵園汽車賓館，他有打行動電話給我，約我在涵園
汽車賓館見面。我前往該賓館與陳吉見面，陳吉說我們尚欠他一百萬元，他要向我
  催討，我說我沒有錢，給我一星期的時間籌錢」（見八十八年偵字第一七九五號卷
  第四十七至五十一頁）。「當時戊○○告訴我說錢均由丙○○拿出來，總價是一百
  萬元頭期款，另一百萬元尾款，購買該二個貨櫃。」（見八十八年偵字第一七九五
  號案第一０六頁）。「貨櫃運至花蓮時，是我及丁○○、林俊昌等三人在美崙龍鳳
  宮旁打開的，貨櫃內有槍及子彈，且槍及子彈是藏在砂石包內，也就是我們三人一
  起去打開砂石包後取出槍及彈」、「我與丁○○、林俊昌從貨櫃取回槍彈後，放置
  在花蓮市華東七七號工廠角落。當天丁○○及林俊昌都知道我運回槍彈」、「是我
  及丁○○及林俊昌將槍彈運至富興村」、「丁○○及林俊昌知道貨車內裝有槍彈」
  （見八十八年偵字第一七九五號卷第一九四頁）、「大約把槍彈卸下後約七至十天
  陳吉來檢查槍彈有無減少，丁○○有看到上述槍彈」（原審判卷第一六頁）等語。
  此項不利於己之陳述，與販賣、運輸槍彈事實相符，自得為共犯丙○○、戊○○、
  丁○○、甲○○等犯罪之證明。而被告丁○○、甲○○開啟貨櫃後明知細砂內包藏
  乙○○等走私進口之槍彈，竟仍與乙○○搬運至民享里華東七十七號住處藏放，乙○○與丁○○共商尋找買主，丁○○嗣於八十八年四月二十三日將烏茲衝鋒槍二支
  、子彈一百二十發、運至苗栗市○○路三十五號富泰旅社交被告戊○○收受，為被
  告乙○○、戊○○、丁○○所是認，並有富泰旅社旅客登記簿( 見花警刑偵字第三
  二六二四號卷第七十二頁 )，又自八十八年四月二十六日起至同年五月四日止，被
  告丁○○與戊○○頻頻以電話聯絡有關槍彈出售之事，有電話通訊監察譯文紀錄可
  稽( 見八十八年度偵字第一七九五號卷第一一二至一二二頁 )。八十八年五月六日
  因乙○○有友人劉家樹( 未起訴 )表示願意為之代尋買主，乃由被告丁○○駕駛自
  小客車在前，乙○○、甲○○駕駛自小貨車載運烏茲衝鋒槍五支、子彈四千二百五
  十七發在後，為恐遭警查獲，三人乃約定，倘遇有警察臨檢時，由丁○○以行動電
  話通知甲○○繞道，躲避開警察臨檢，於當日下午四時許，運至花蓮縣瑞穗鄉富興
  村富興一九三號乙○○老家前柚子園及側邊廢虛藏放，等待買主，為警當場查獲，
  亦為被告乙○○、丁○○、甲○○所是認，被告甲○○與乙○○、丁○○共同開啟
  貨櫃，林裕德並陳：「我搬紙箱，丁○○搬布袋．．．」「因為丁○○叫我跑，我
  就跑」( 見八十八年偵字第一七九五號卷第二０一頁 )等語，先後參與搬運前開槍
  彈二次，八十八年五月六日搬運槍彈至瑞穗鄉乙○○老家藏放時，被告丁○○曾以
  行動電話聯絡被告甲○○注意前方警察臨檢，且係將槍彈運達乙○○老家藏放後，
  為警當場查獲，被告甲○○犯行已堪認定，所辯不知搬運者為槍彈，顯違反常情，
  為卸責之詞，自不足採。法務部調查局測謊結果以被告甲○○對於不知槍支進口之
  事，案發當天係去富源散心之命題，經測試結果未說謊，惟查被告甲○○參與開啟
  貨櫃，搬運槍彈二次，第二次為警在瑞穗鄉富興村富興一九三號當場逮捕，是該項
  測謊之結果不足為被告有利之認定。又被告丁○○於警訊時供承：「乙○○託我找
  買主，剛開始每支槍六十萬元，後因為賣不出去，乙○○叫我降低為二十萬元」「
  我知道槍械來源是乙○○及綽號「阿德」( 指丙○○ )「鍾仔」( 指戊○○ )等三
  人合夥出資購買，由綽號「阿德」( 指丙○○ )「鍾仔」男子出資一百萬元，乙○○出面向菲律賓一名陳姓貿易商接洽，利用乙○○進口之砂石挾藏在貨櫃內走私進
  口」等語( 見八十八年偵字第一七九五號卷第五十六頁 )，被告丁○○否認販賣槍
  彈，自不足採。被告乙○○雖翻異前詞，以被告甲○○，丁○○均不知搬運者為槍
  彈云云，無非丁○○為妻弟，丁○○為甲○○之表兄，彼此有親戚關係，故為迥護
  之詞，自不足採。從而，被告甲○○、丁○○犯行，均堪認定。被告乙○○雖辯稱
  ：因受陳吉之恐嚇，如不開啟貨櫃取槍彈，並送交戊○○，將對伊全家不利，不得
  已而為，並無販賣槍彈之意云云。惟查，被告乙○○如何與被告丙○○、戊○○前
  往菲律賓與菲籍華人陳吉洽商走私槍彈圖利，有入出境紀錄資料附卷可稽。又陳吉
  將槍彈裝船後曾以電話告知其船舶到達臺灣日期，並叮嚀不可拖錯貨櫃，為被告乙○○在警訊時所自承，所辯是受陳吉之恐嚇，不得已而為，顯係卸責之詞，自不足
  採。被告乙○○犯行亦堪認定。被告丙○○雖以一百萬元為乙○○購買砂石之借款
  ，並非伊之出資。戊○○亦以伊與丙○○認識，乙○○向丙○○借用一百萬元自菲
  律賓進口砂石，伊為連帶保證人，因乙○○到期未清償借款，丙○○曾三番兩次，
  向乙○○咆哮討債，乙○○始於八十八年二月初開立五張面額各十萬元之支票還丙○○，伊為連帶保證人亦開立一張面額五十萬元支票，經乙○○背書後交丙○○，
  作為償還一百萬元之欠款，因伊簽發之五十萬元支票跳票，丙○○仍找乙○○索討
  ，未料將乙○○唆使丁○○攜帶二支烏茲衝槍，數目不詳之子彈，至苗栗市富泰旅
  社二０一室內稱將槍彈押這裡，日後還錢再把槍彈贖回云云。關於一百萬元為借款
  一節，不僅為被告乙○○堅詞否認，斟諸常情，如為單純借與乙○○為進口砂石之
  貨款，論金額難謂甚大，被告丙○○、戊○○殊無與乙○○大費周章，自耗交通旅
  費遠赴菲律賓之必要。而且一百萬元並非交與被告乙○○，而係被告丙○○、戊○○、乙○○三人同往臺灣中小企業銀行花蓮分行，由被告丙○○將款入乙○○並
  不認識，陳吉指定之王治琴在台北之彰化銀行大安分行帳戶，被告丙○○、戊○○
  均未要被告乙○○借據，此與一般商場借款款常情有違。又若為被告乙○○所辯
  該一百萬元為單純丙○○、戊○○購買砂石之款項，與被告乙○○無關，被告乙○○又何以找堡易企業公司幫忙，以堡易企業公司名義進口呢？況既已介紹丙○○、
  戊○○與陳吉認識，盡可由陳、賴二人與陳吉洽購？且貨櫃自高雄起岸，貨品若單
  純為丙○○所有，至少其中一隻貨櫃應送至較近高雄之被告丙○○或戊○○嘉義住
  處境內之場所停放，竟遠送至基隆五堵中國貨櫃運輸股份有限公司貨櫃場，再運至
  花蓮徒增勞費，又被告乙○○果對走私槍彈不知情，則陳吉告知貨櫃內藏槍彈，尤
  應拒絕開啟貨櫃，走私槍彈事關重刑，若受陳吉恐嚇應無不報警之理，竟而邀同丁○○，甲○○同往開櫃取槍彈，並送交戊○○烏茲衝槍二把、子彈一百二十顆，足
  見被告丙○○、戊○○、乙○○三人所辯均非實在，案發後，互相推諉卸責，均不
  足採，該一百萬元為購買砂石、槍彈(以進口砂石為掩護，將槍彈藏於砂石內)之出
  資應堪認定。該一百萬元既為購買沙石槍彈之用，被告丙○○自無由向被告乙○○
  追討全部，是丙○○向乙○○追討之款項，經被告乙○○簽發面額十萬元之支票五
  張，戊○○簽發五十萬元之支票一張給付，無非為各方出資費用利得之分攤款項，
  自非被告丙○○、戊○○所稱為借款之償還。因事涉重刑，實際出資及費用之分攤
  ，以及槍彈或利潤之分配，被告乙○○、丙○○、戊○○均堅不吐實，然依據前開
  被告乙○○在警訊中之自白，並有扣案前記槍彈可資佐證，與被告等共同走私販賣
  運輸槍彈犯罪之成立無影響。被告戊○○以被告乙○○所供與其通話之電話號碼不
  實，請函臺灣大哥大公司查證通聯紀錄一節。按被告丁○○與其通話情形，有監聽
  紀錄及譯文附卷可稽，並有送交被告戊○○嗣經扣得之烏茲衝鋒槍、子彈六十二顆
  可資佐證，是所述通話之電話號碼是否相符，與被告戊○○犯罪之成立無影響。又
  被告乙○○推由知情之丁○○所送交戊○○收受之烏茲衝鋒槍及子彈，被告乙○○
  堅詞否認押給被告戊○○，將來還款贖回，被告乙○○既未向被告丙○○借款，戊○○自無連帶保證之問題，乙○○即無押槍、彈予被告戊○○或丙○○待贖之理。
  而被告丙○○、戊○○、乙○○與陳吉走私販入槍彈，旨在出賣圖利，準此，被告
  乙○○推由知情之丁○○所送交予被告戊○○之槍彈，自為分交戊○○與丙○○販
  賣之部分。其餘則由乙○○與丁○○找買主出售，是乙○○所稱陳吉說全部槍彈都
  是丙○○、戊○○的云云，與事實不符，固不足採，被告丙○○、戊○○所辯均係
  卸責之詞，不足採，犯行均堪認定。
二按槍械、子彈為行政院頒布懲治走私條例公告管制物品項目及其數額中之甲項管制
  進出口物品，核被告乙○○、丙○○、戊○○所為均係犯第二條第一項私運管制物
  品進口罪、第三條第一項運送管制物品罪，槍砲彈藥刀械管制條例第七條第一項運
  輸衝鋒槍罪、同條項販賣衝鋒槍罪、第十二條第一項運輸子彈罪、同條項販賣子彈
  罪。被告丁○○所為係犯懲治走私條例第三條第一項運送管制物品罪、槍砲彈藥刀
  械管制條例第七條第一項運輸衝鋒槍罪、同條項販賣衝鋒槍罪、第十二條第一項運
  輸子彈罪、同條項販賣子彈罪。被告甲○○所為係犯懲治走私條例第三條第一項運
  送管制物品罪、槍砲彈藥刀械管制條例第七條第一項運輸衝鋒槍罪、第十二條第一
  項運輸子彈罪。又被告乙○○、丙○○、戊○○、與陳吉(未起訴)間就前開犯行有
  犯意聯絡及行為分擔，被告丁○○與乙○○、戊○○、丙○○及陳吉間就販賣、運
  輸槍彈及運送管制物品之犯行間有犯意聯絡及行為分擔，被告甲○○與丁○○、乙○○間就運輸槍砲及運送管制物品之犯行間有犯意聯絡及行為分擔，均為共同正犯
  。又被告乙○○、丙○○、戊○○利用不知情之郭素英、王治琴、鄭輝南、中國航
  運、新中旅報關行、宏誠交通公司等以達購買、運送槍彈、支付價金之目的，為間
  接正犯。（公訴人漏引懲治走私條例第三條第一項運送管制物品罪、槍砲彈藥刀械
  管制條例第十二條第一項運輸子彈罪、同條項販賣子彈罪、誤引槍砲彈藥刀械管制
  條例第七條第二項之罪，尚有未洽。）又檢察官起訴認被告等人係犯槍砲彈藥刀械
  管制條例第七條第五項、第一項之販賣未遂罪云云，然查，未經許可販賣槍彈罪，
  祇須未經許可以販賣為目的，購入槍彈或賣出槍彈，有一於此，罪即成立，均不得
  視為未遂（最高法院七十五年度台上字第六九四一號判決參照），故檢察官起訴認
  被告等犯販賣未遂罪，起訴法條容有未洽，但既遂未遂不生變更起訴法條之問題，
  附此敘明。被告乙○○、丙○○、戊○○私運槍彈進入國境後再由宏誠交通有限公
  司轉運至花蓮縣境內，所犯私運管制物品罪與運送管制物品罪，同時走私管制進口
  之衝鋒槍及子彈來台，係一行為觸犯私運管制物品進口罪、運輸衝鋒槍罪、運輸子
  彈罪，為想像競合犯，應從較重之運輸衝鋒槍罪處斷；與所犯販賣衝鋒槍罪間，有
  方法結果之牽連關係，應從一重之販賣衝鋒槍罪處斷。又被告丁○○與乙○○、甲○○(運輸部分)同時運送管制物品、運輸衝鋒槍及子彈，為一行為觸犯數罪名，應
  依想像競合犯例，從一重之運輸衝鋒槍罪處斷；與販賣衝鋒槍子彈罪，有方法結果
  之牽連關係，從一重之販賣衝鋒槍罪處斷。被告甲○○與林全德、丁○○共同運輸
  管制物品、運輸衝鋒槍、子彈，為一行為觸犯數罪名，應依想像競合犯，應從一重
  之運輸衝鋒槍罪處斷。被告乙○○、戊○○係為警查獲，其事後報繳其他槍、彈，
  自與自首要件不合，附此明。又檢察官起訴以被告丁○○與甲○○與其餘被告三
  人間有共同走私槍彈及被告甲○○有共同販賣槍彈之犯意聯絡，惟查，往菲律賓國
  者僅被告丙○○、乙○○、戊○○三人，並無積極證據可證明被告丁○○、甲○○
  與丙○○等人共同進口槍彈之謀議，另被告甲○○亦僅有運輸槍彈之犯行，查無其
  與其他被告有販賣槍彈之謀議，故被告丁○○、甲○○此部分犯罪事實不能證明，
  惟檢察官起訴既認此部分與前揭論罪部分有牽連犯之裁判上一罪之關係，爰不另為
  無罪之諭知。又扣案之槍枝管制編號0000000000號烏茲衝鋒槍，經鑑定
  不具殺傷力，已如前述，故被告等此部分之販賣、運輸衝鋒槍犯行，罪嫌尚有不足
  ，惟此部分與前開部分屬實質上一罪之關係，自毋庸另為無罪之諭知，均附此敘明
  。原審因依槍彈藥刀械管制條例第七條第一項、第十二條第一項、第十九條第一
  項，懲治走私條例第二條第一項、第三條第一項、第十一條、刑法第十條前段、第
  二十八條、第四十二條第三項、第五十五條、第三十八條第一項第一款，並審酌被
  告乙○○、丙○○、戊○○走私進口槍彈之數量甚鉅，該等槍彈之殺傷力極強，破
  壞力極大，危害社會治安、人民生命安全甚鉅，購買槍彈資金由被告丙○○提供一
  百萬元，被告乙○○綜覽接洽處理槍彈進口販賣事宜，戊○○經警查獲後並主動偕
  同警方取出槍彈，被告丁○○係於槍彈進口後始參與犯行，被告甲○○因受丁○○
  之邀始參加運輸槍彈，各被告間參與犯罪之程度互有不同等一切情狀等，分別量處
  如原判決主文所示之刑，並就併科罰金部分諭知易服勞役之折算標準。查，被告乙○○、丙○○、戊○○走私槍彈進口販賣丁○○明知乙○○等走私進口槍彈，仍參
  與販賣，犯罪情節重大，為貪圖暴利，無視所進口之槍彈將危害他人生命財產安全
  ，且參與該次犯罪行為之程度極深，自應併予宣告強制工作，始與憲法第二十三條
  所揭示之比例原則相符( 參照釋字第四七一號 )，並依槍彈藥刀械管制條例第十
  九條第一項規定命於刑之執行完畢後，均令入勞動場所，施以強制工作三年。至被
  告甲○○係受被告丁○○之邀始僅參加運輸槍彈，犯罪程度較輕，認為尚無施以強
  制工作之必要。又扣案除槍枝管制編號0000000000號烏茲衝鋒槍外，其
  餘六支烏茲衝鋒槍（槍枝編號：0000000000至五，000000000
  0至七）及子彈四千二百九十顆（原扣案四千三百十九顆，鑑驗時試射二十二顆，
  拆解一顆，戊○○經查獲之子彈經試射六顆），均具殺傷力，又被告丁○○交付戊○○之子彈尚有五十八顆未經扣案，然無事證證明已經滅失而不存在（故子彈共計
  四千三百七十七顆，鑑驗時試射二十八顆，拆解一顆，尚餘四千三百四十八顆），
  均為違禁物，應予沒收。經核並無不合，被告丙○○、甲○○之上訴意旨否認犯罪
  ，被告戊○○、乙○○、丁○○否認販賣衝鋒槍及子彈罪，均無理由，應予駁回。
三據上論斷，應依刑事訴訟法第三百六十八條，判決如主文。
本案經檢察官崔紀鎮到庭執行職務。
中      華      民      國      八十九      年    五      月    三      日
                                    審判長法官  謝  志  揚
                                          法官  闕  銘  富
                                          法官  蔡  俊  有
右正本證明與原本無異。
如不服本判決，應於送達後十日內，向本院提出上訴狀。其未敘述理由者，並應於提
出上訴狀後十日內向本院補提理由狀(須附繕本)。
                                        書記官  吳  家  瑩
中      華      民      國      八十九      年    五      月    三      日


司法院資訊處製作；財團法人民間司法改革基金會備份。
